【裁判字號】    97,訴,3023
【裁判日期】    980310
【裁判案由】    誣告
【裁判全文】
臺灣板橋地方法院刑事判決              97年度訴字第3023號
公  訴  人  臺灣板橋地方法院檢察署檢察官
被      告  丙○○
選任辯護人  廖穎愷律師
上列被告因誣告案件，經檢察官提起公訴（97年度偵字第17485
號），本院判決如下：
    主  文
丙○○意圖他人受刑事處分，向該管公務員誣告，處有期徒刑捌
月，減為有期徒刑肆月；又意圖他人受刑事處分，而使用變造之
證據，處有期徒刑玖月，如附表編號三所示之本票影本貳紙均沒
收；應執行有期徒刑壹年，如附表編號三所示之本票影本貳紙均
沒收。
    事  實
一、緣丙○○係崇有限公司（下稱崇公司）之總經理，而崇
    公司公司積欠元邦紗布有限公司（下稱元邦公司，負責人
    係甲○○）、輝實業有限公司（下稱輝公司，負責人係
    乙○○）多筆債務，丙○○遂出於自由意願，於民國92年10
    月15日，在元邦公司位於臺北縣三重市○○路19巷11號1 樓
    之甲○○辦公室，簽發如附表所示之本票交予甲○○。茲丙○○因無能力清償前開債務，竟萌生使他人受刑事訴追之意
    圖，而為下列犯行：
  (一)丙○○於94年6 月18日某時許，意圖使乙○○受刑事之訴追
    ，而基於誣告之犯意，在其位於臺北縣板橋市○○路○ 段15
    0 巷66號之3 之住處，書具內容指訴：「被告乙○○於92年
    10月16日上午，以電話恐嚇告訴人丙○○：『於當日下午3
    時前，一定要到臺北縣三重市○○路19巷11號1 樓，商議雙
    方公司帳目之事，不然後果自負』，致告訴人丙○○因畏懼
    依指示到達上址後，被告乙○○基於使人使無義務事之犯意
    ，憑藉在場四名不詳姓名男子在旁，藉人多勢眾出言不遜揚
    言『今天要你本人另外簽立一千萬元本票，好讓我們幫你公
    司（崇公司）對外處理債務，這只是讓外界知道你也有欠
    我們錢，我們也是債權人，可以主導統籌幫你公司對外協調
    處理債務，以後絕對不會拿這本票向你要求兌現的。』告訴
    人（即丙○○）見對方人多勢眾惡言相向，即下跪苦苦哀求
    ：『我公司欠你公司錢，又不是我個人欠你個人錢，我不能
    簽立這張本票。』乙○○就指示告訴人丙○○觸摸擺在桌上
    的一只黑色小型手提包，當時感覺裡面有個硬硬類似槍枝的
    器物，即心生畏懼；被告乙○○隨即表示：『你今天你簽本
    票我就放你走，若不簽本票我就不放你走，不然就把你抓去
    埋起來」…等脅迫方式，剝奪告訴人之行動自由，告訴人丙○○迫於要脅下當場無奈簽立個人為發票人之500 萬元本票
    3 紙，合計1,500 萬元，交予被告乙○○收執，以求平安脫
    身，但惡夢自此開始。被告乙○○顯以觸犯刑法第302 條第
    1 項剝奪他人行動自由罪、刑法第304 條強制罪、刑法第30
    5 條恐嚇危害安全罪。（92年10月16日於不自主狀況下開立
    本票3 紙基本資料：編號1.本票票號：THNO049492、發票日
    92/10/16、到期日93/3/13 、票面金額新臺幣5,000,000 元
    ；編號2.本票票號：THNO049490、發票日92/10/16、到期日
    93 /3/13、票面金額新臺幣5,000,000 元；編號3.本票票號
    ：THNO049491、發票日92/10/16、到期日空白、票面金額新
    臺幣5,000,000 元。說明：第1 號本票號碼THNO049492於93
    年5 月13日平安取回。第2 號本票號碼於協議書誤載THNO04
    9491正確應為THNO049490。第3 號本票號碼THNO049491因緊
    張填寫錯誤致作廢，但未銷毀留置於被告乙○○處（已用大
    叉註明）」，委由不知情之黃銘鴻（原名黃銘充）持以向臺
    灣板橋地方法院檢察署按鈴申告，藉以向該管公務員即臺灣
    板橋地檢署檢察官誣指乙○○涉嫌妨害自由，惟經臺灣板橋
    地方法院檢察署檢察官偵查結果，認乙○○並無丙○○所指
    之妨害自由等犯行，遂於95年3 月11日以94年度偵字第2123
    1 號、95年度偵字第5350號為不起訴處分，經丙○○不服聲
    請再議，經臺灣高等法院檢察署檢察長於95年7 月31日以95
    年度上聲議字第3203號命令發回續行偵查，復經臺灣板橋地
    方法院檢察署檢察官於96年1 月3 日以95年度偵續字第410
    號為不起訴處分，丙○○再次不服聲請再議，經臺灣高等法
    院檢察署檢察長於96年3 月22日以96年度上聲議字第705 號
    命令發回續行偵查，再經臺灣板橋地方法院檢察署檢察官於
    96年8 月30日以96年度偵續一字第30號為不起訴處分，丙○○不服又聲請再議，而經臺灣高等法院檢察署檢察長於96年
    10月8 日以96年度上聲議字第5032號駁回再議之聲請而確定
    。
  (二)丙○○於臺灣板橋地方法院檢察署檢察官就上開案件進行偵
    查中，復另行起意，意圖使乙○○受刑事之訴追，而基於變
    造證據以使用之犯意，於96年3 月15日，在不詳地點，將如
    附表編號3 所示之本票影本所載之到期日「93年3 月31日」
    以立可白塗改後，變造為「92年11月16日」，並持以影印後
    ，再於96年5 月10日經檢察官於偵查中訊問有關所告訴之本
    票票號為何時，主動將其先前所變造之如附表編號3 所示之
    本票影本2 紙，當庭主動交予檢察官作為告訴乙○○涉嫌妨
    害自由等案件之證據而使用之，旋經檢察官當庭翻閱後，發
    現該塗改痕跡而查悉上情。
二、案經臺灣板橋地方法院檢察署檢察官自動檢舉偵查起訴。
    理  由
壹、證據能力：
一、證人乙○○於警詢、檢察事務官詢問時、檢察官偵查中之陳
    述：
  (一)證人乙○○於警詢、檢察事務官詢問時之陳述：
    按被告以外之人於審判外之言詞或書面陳述，除法律有規定
    者外，不得作為證據；次按被告以外之人於檢察事務官、司
    法警察官或司法警察調查中所為之陳述，與審判中不符時，
    其先前之陳述具有較可信之特別情況，且為證明犯罪事實存
    否所必要者，得為證據，刑事訴訟法第159 條第1 項、第15
    9 條之2 分別定有明文。查證人乙○○於警詢、檢察事務官
    詢問時所為之陳述，係被告以外之人於審判外之陳述而屬傳
    聞證據，並經辯護人爭執證據能力，而證人乙○○於本院審
    理時，已經傳喚到庭，經檢察官、辯護人對其進行交互詰問
    ，而其於本院審理時經具結所為之陳述，核與其於警詢及檢
    察事務官詢問時之證述大致相符，是本院逕以證人乙○○於
    本院審理時之具有證據能力之證言為本案之證據即可。至其
    於警詢及檢察事務官詢問時之陳述，既與審理時所述相同，
    此一傳聞證據並經辯護人於本院準備程序時爭執證據能力（
    見本院卷第41頁），且核與刑事訴訟法第159 條之2 所規定
    之例外情形不符，依同法第159 條第1 項之規定，應認無證
    據能力。
  (二)證人乙○○於檢察官偵查中之陳述：
    按證人、鑑定人依法應具結而未具結者，其證言或鑑定意見
    ，不得作為證據；又證人應命具結，刑事訴訟法第158 條之
    3 、第186 條第1 項前段分別定有明文。查證人乙○○於偵
    查中向檢察官所為之陳述，均未經具結，此有訊問筆錄在卷
    可證，揆諸前揭規定，證人乙○○於檢察官偵查中之陳述，
    即無證據能力。
二、不爭執部分：
    本案公訴人所引用之卷證資料（包含人證與文書證據），並
    無證據證明係公務員違背法定程序所取得，又被告以外之人
    於審判外之陳述，經核並無非出於自由意願而為陳述或遭違
    法取證及顯有不可信之情況，再卷內之文書證據，亦無刑事
    訴訟法第159 條之4 之顯有不可信之情況與不得作為證據之
    情形，且被告丙○○及其辯護人迄本院言詞辯論終結前均未
    聲明異議（見本院卷第27、41、91、106 至114 頁），依刑
    事訴訟法第159 條至159 條之5 之規定，均有證據能力，合
    先敘明。
貳、實體方面：
一、訊據被告矢口否認有何意圖他人受刑事處分，而向檢察官誣
    告及變造證據以使用等犯行，辯稱：伊確係遭乙○○脅迫簽
    發如附表所示之本票3 紙，並未誣告乙○○。再就如附表編
    號3 所示之本票部分，伊係因乙○○於93年3 月15日，撥打
    電話告知伊：甲○○要提示該紙本票，再持以告伊，伊因擔
    心日期，始在該紙本票影本上作記號，將到期日以立可白塗
    改成93年3 月15日，且伊塗改的係影本，並非原本，自不構
    成犯罪；再者，伊於96年5 月10日接受檢察官訊問時，係檢
    察官硬將該紙本票影本收走，並非伊主動交予檢察官云云。
    其辯護人辯護意旨略以：證人甲○○就本票簽立之時間、原
    因所為之前後證述不一，且與客觀事實不符，並與乙○○所
    述衝突，其所為證述顯有瑕疵，自不能證明丙○○有誣告犯
    行。再依協議書所載，可知乙○○同意丙○○係在不自主之
    狀況下簽立，且丙○○簽發本票時，尚有甲○○之手下陳三
    貴在場，並開立超過崇公司債務範圍（崇公司之債務約
    為9,942,494 元）之如附表所示之3 紙本票（計1,500 萬元
    ），是丙○○若未受脅迫，何須將公司債務攬在身上，並將
    配偶張麗雪之姓名簽於本票發票人欄，使張麗雪負責500 萬
    元之債務，況崇公司之債務總額僅約9,942,494 元，丙○○又何須簽立如附表所示票面金額合計1, 500萬元之本票3
    紙，可知丙○○確係非自願簽發如附表所示之3 紙本票，丙○○據此告訴乙○○涉嫌妨害自由等犯行，自不構成誣告。
    再乙○○於97年12月30日鈞院審理時，亦證稱丙○○當日確
    簽發3 紙本票，故如附表編號3 所示之票號049490號之本票
    確實存在，丙○○自無變造證據以誣告乙○○之犯行，至丙○○雖有塗改自行影印之票號為049490號本票之到期日，然
    其係塗改乙○○所影印交付之影本，並非原本，且塗改之目
    的並非用於誣告乙○○，是丙○○自無變造證據之犯行等語
    。惟查：
  (一)上揭犯罪事實，業據證人甲○○於檢察事務官詢問及檢察官
    偵查中證述明確（見94年度交查字第593 號偵查卷〈下稱交
    查卷〉第129 至131 頁，95年度偵續字第410 號偵查卷〈下
    稱偵續卷〉第19至20、39、52至53頁，96年度偵續一字第30
    號偵查卷〈下稱偵續一卷〉第139 至144 頁），核與證人乙○○於於本院審理時證述相符（見本院卷第85至91頁），且
    被告確有委由不知情之黃銘鴻（原名黃銘充）持其所書之刑
    事告訴狀向臺灣橋地方法院檢察署按鈴申告乙○○涉嫌妨害
    自由等犯行之情，有證人黃銘鴻（原名黃銘充）於94年6 月
    20日，向臺灣板橋地方法院檢察署按鈴申告後，經檢察事務
    官詢問而證述被告所指示之告訴內容之檢察事務官詢問筆錄
    及被告所自書之刑事告訴狀附卷可稽（見交查卷第4 、7 、
    8 頁），並有被告所簽發之如附表編號1 、2 所示之本票影
    本及被告所變造之如附表編號3 所示之本票影本存卷可按（
    見偵續一卷129 頁及該卷所附之證物袋），再者，被告確有
    於96年5 月10日檢察官訊問時，主動提出如附表編號3 所示
    之變造本票影本予檢察官作為告訴乙○○妨害自由等犯行之
    證據之情，亦經本院依職權勘驗該日偵查錄影光碟而製作之
    勘驗筆錄1 件在卷可考（見本院卷第46、47頁），足認被告
    確有意圖使乙○○受刑事訴追，而誣告其於92年10月16日涉
    有妨害自由等犯行，嗣又變造如附表編號3 所示之本票影本
    ，持以行使交予檢察官等犯行灼然無疑。
  (二)被告雖辯稱：伊確係遭乙○○脅迫簽立如附表所示之本票3
    紙云云，辯護人亦辯稱：證人甲○○、乙○○之證述均有瑕
    疵，被告確係遭乙○○恐嚇及妨害自由，因而非自願簽發如
    附表所示之3 紙本票等語。然按案件經檢察官偵查後，從實
    體上認定被告之犯罪嫌疑不足，依刑事訴訟法第252 條第10
    款規定為不起訴處分確定者，其實質效果，就現行法制言，
    與受無罪之判決無異；故於該不起訴處分書所敘及之事實範
    圍內，發生實質上之確定力，非僅止於訴權之暫時未行使而
    已。是以除合於刑事訴訟法第260 條第1 、2 款所定原因，
    得再行起訴外，別無救濟或變更方法。其於法院審判時，於
    事實同一範圍內，仍不得作與之相反之認定，以維護法律效
    果之安定與被告自由人權之受適法保障（最高法院81年度臺
    上字第3183號判決要旨參照）。查被告告訴乙○○涉嫌於92
    年10月16日，在甲○○位於臺北縣三重市○○路19巷1 號1
    樓之辦公室，剝奪被告之行動自由，並以脅迫及恐嚇之方式
    ，使被告出於非自願而簽立如附表所示之本票3 紙，而認乙○○涉犯刑法第302 條第1 項之妨害自由罪嫌、同法第304
    條之強制罪嫌及同法第305 條之恐嚇危害安全罪嫌部分，業
    據臺灣板橋地方法院檢察署檢察官偵查後，認乙○○犯罪嫌
    疑不足，依刑事訴訟法第252 條第10款之規定，於95年3 月
    11日以94年度偵字第21231 號、95年度偵字第5350號為不起
    訴處分，經丙○○不服聲請再議，經臺灣高等法院檢察署檢
    察長於95年7 月31日以95年度上聲議字第3203號命令發回續
    行偵查，復經臺灣板橋地方法院檢察署檢察官於96年1 月3
    日以95年度偵續字第410 號為不起訴處分，丙○○再次不服
    聲請再議，經臺灣高等法院檢察署檢察長於96年3 月22日以
    96年度上聲議字第705 號命令發回續行偵查，再經臺灣板橋
    地方法院檢察署檢察官於96年8 月30日以96年度偵續一字第
    30號為不起訴處分，丙○○不服又聲請再議，而經臺灣高等
    法院檢察署檢察長於96年10月8 日以96年度上聲議字第5032
    號駁回再議之聲請而確定等情，有臺灣板橋地方法院檢察署
    檢察官94年度偵字第21231 號、95年度偵字第5350號不起訴
    處分書、95年度偵續字第410 號不起訴處分書、96年度偵續
    一字第30號不起訴處分書、臺灣高等法院檢察署95年度上聲
    議字第3203號命令、96年度上聲議字第705 號命令、96年度
    上聲議字第5032號不起訴處分書各1 紙佐卷可考（見94年度
    偵字第21231 號偵查卷〈下稱偵字卷〉第78至79頁，偵續卷
    第2 至3 、147 至150 頁，偵續一卷第2 至3 、167 至168
    頁），被告及其辯護人猶空言辯稱：證人甲○○及乙○○之
    證述有瑕疵，被告確係在不自主情形下，簽立如附表所示之
    本票3 紙等語，核與上開確定之不起訴處分所認定之事實不
    符，自無可採，益徵被告係以自己所為之事實，反指為乙○○之犯罪行為，是其所為前揭告訴乙○○涉嫌犯刑法第302
    條第1 項之妨害自由罪嫌、同法第304 條之強制罪嫌及同法
    第305 條之恐嚇危害安全罪嫌部分，主觀上確有誣告之犯意
    ，而非出於誤會或懷疑，自不能謂其不應負誣告罪責。
  (三)被告另辯稱：伊於96年5 月10日，接受檢察官訊問時，係檢
    察官硬將該紙本票影本收走，並非伊主動交予檢察官云云。
    然依本院勘驗被告於96年5 月10日，接受檢察官訊問時之錄
    影光碟可知：(一)被告經檢察官問及有關遭脅迫簽發之本票票
    號為何之問題時，即「主動」回頭拿取其放置於後方椅子上
    之黑色包包，並自包包內取出一牛皮紙袋，再自該牛皮紙袋
    取出票號049492號之本票原本，隨即回答檢察官：票號0494
    92號本票，我有拿回來等語後，即「主動」將該紙本票交由
    法警轉呈檢察官，再向檢察官表示：該紙本票，係於簽協議
    書時，從乙○○手上拿回來的等語。(二)緊接著，檢察官再訊
    問被告：另一紙被脅迫簽發之本票票號為何之問題時，被告
    先答稱：另一紙本票號為049491號之語，檢察官即再訊問被
    告：確定是這一張嗎？被告即答稱：我真的不知道，因為其
    中有開錯一張等語，檢察官即要求被告確認本票票號，被告
    答稱：是049491號等語，檢察官為求慎重，又再次要求被告
    確認另一紙遭脅迫簽發之本票票號究竟為何，被告隨即低頭
    仔細翻閱自牛皮紙袋中所取出之文件資料後，改稱：是0494
    90號，我確定等語，檢察官因而訊問被告：為何確定是這一
    張？被告手持該疊文件，並將之翻在該紙本票後，向檢察官
    稱：因為（本票）在這裡等語，「隨即將翻在該紙本票之該
    疊文件交由法警轉呈檢察官」（光碟時間為55分21秒左右）
    ，檢察官隨即檢視被告所提出之放置於該疊文件上之票號04
    9490號本票影本時，即發現被告所提出之該紙票號049490號
    本票影本之到期日上「有以利可白（應係立可白之誤繕）塗
    抹而改寫為92年11月16日之痕跡」（光碟時間為56分22秒左
    右），被告即向檢察官表示：那是我自己塗改的等語（光碟
    時間為56分36秒許）等情，有本院97年9 月15日勘驗筆錄附
    卷足參（見本院卷第46、47頁），並有上開變造之如附表編
    號3 所示之本票影本2 紙扣案可資佐證（附於偵續一卷之證
    物袋），顯見被告係於檢察官就其所告訴之犯罪事實進行訊
    問時，自行提出其之前即以立可白塗改而變造之如附表編號
    3 所示之本票影本2 紙，並主動交予檢察官，作為證明該紙
    本票係遭乙○○脅迫簽發之證據，被告猶空言辯稱：係檢察
    官硬將該紙本票影本收走，並非伊主動交予檢察官云云，顯
    與事證不符，所辯要屬推卸之詞，殊難採信。
  (四)被告又辯稱：伊僅係因乙○○於93年3 月15日告知伊有關甲○○將持如附表編號3 所示之本票，訴請伊給付票款，伊因
    擔心日期，始在如附表編號3 所示之本票影本上作記號，將
    日期改為93年3 月15日，況伊係塗改本票影本，而非原本，
    自不構成犯罪云云，辯護人亦據此辯稱：被告塗改該紙本票
    影本之目的並非用於誣告乙○○，自不構成準誣告罪等語，
    然觀諸被告所提出之該紙本票影本，可知被告係將如附表編
    號3 所示之本票影本之到期日，以立可白塗改為「92年11月
    16日」，此有該塗改後之本票影本2 紙扣案可資佐證，核與
    被告前開所辯之日期「93年3 月15日」完全不同，益徵被告
    前開所辯，無非臨訟飾卸之詞，要無可信。
  (五)綜上諸情交互以參，被告所辯，均係事後卸責之詞，不足採
    信。本案事證明確，被告犯行，洵堪認定，應依法論科。
二、核被告所為，就事實一之(一)部分，係犯刑法第169 條第1 項
    之誣告罪；就事實一之(二)部分，係犯同條第2 項之準誣告罪
    。就事實一之(一)所示之誣告犯行部分，被告係利用不知情之
    黃銘鴻（原名黃銘充）持以為誣告犯行，為間接正犯。又觀
    諸被告於94年6 月18日所書之刑事告訴狀內容，係記載附表
    編號3 所示之本票到期日為「空白」，然於96年5 月10日接
    受檢察官訊問時，所持以交予檢察官之該本票影本所載之到
    期日，則已塗改為「92年11月16日」，足見被告係於實施事
    實一之(一)所示之誣告犯行後，「另行起意」變造如附表編號
    3 所示本票影本之到期日，再持以行使而交予檢察官而為事
    實一之(二)所示之準誣告犯行，是被告所犯上開二罪間，犯意
    各別，罪名互異，應分論併罰。爰審酌被告明知乙○○並未
    脅迫其簽發本票，竟向檢察官誣告乙○○涉犯妨害自由等罪
    嫌，使乙○○受有司法機關偵辦之精神與名譽損失，更使司
    法機關開啟不必要之偵查程序，且於檢察官偵查中，猶不知
    悔改，另行起意變造證據持以向檢察官使行，足見被告之惡
    性非輕，且被告犯後飾詞否認犯行，未見悔意，兼衡其犯罪
    之動機、目的、手段等一切情狀，分別量處如主文所示之刑
    。
三、扣案之如附表編號3 所示之本票影本2 紙，係被告所有而供
    本案犯事實一之(二)所示之準誣告犯行所用之物，業據其供明
    在卷，併依刑法第38條第1 項第2 款之規定，宣告沒收。
四、又被告行為後，中華民國96年罪犯減刑條例於96年7 月4日
    制定公布，並自同年月16日施行，而按犯罪在中華民國96年
    4 月24日以前者，除本條例另有規定外，依下列規定減刑：
    一、死刑減為無期徒刑。二、無期徒刑減為有期徒刑二十年
    。三、有期徒刑、拘役或罰金，減其刑期或金額二分之一。
    又依本條例應減刑之罪，未經判決確定者，於裁判時，減其
    宣告刑。依前項規定裁判時，應於判決主文同時諭知其宣告
    刑及減得之刑，中華民國96年罪犯減刑條例第2 條第1 項、
    第7 條分別定有明文。查被告就事實一之(一)所示之犯行部分
    ，係於94年6 月18日，犯刑法第169 條第1 項之誣告罪，而
    經本院判處有期徒刑8 月等情（詳見前述），核與中華民國
    96年罪犯減刑條例第2 條第1 項第3 款規定相符，爰減其宣
    告刑二分之一，並與不得減刑之準誣告罪部分，合併定其應
    執行刑。至犯最重本刑為五年以下有期徒刑以下之刑之罪，
    依本條例規定減為六月以下有期徒刑、拘役者，應於為減刑
    裁判時，併諭知易科罰金折算之標準，中華民國96年罪犯減
    刑條例第9 條固有明文，然因被告所犯之刑法第169 條第1
    項之誣告罪，其法定最重本刑為7 年以下有期徒刑，核與該
    條例第9 條之規定不符，自不得諭知易科罰金之折算標準，
    另被告就事實一之(二)所示之犯行部分，其犯罪日期為96年5
    月10日，係在該條例第2 條所規定之96年4 月24日以後，就
    此部分核與減刑之要件不符，自不得減刑，末此敘明。
據上論斷，應依刑事訴訟法第299 條第1 項前段條，刑法第169
條第1 項、第2 項、第51條第5 款、第38條第1 項第2 款，刑法
施行法第1 條之1 第1 項、第2 項前段，中華民國96年罪犯減刑
條例第2 條第1 項、第7 條，判決如主文。
本案經檢察官郭季青到庭執行職務。
中    華    民    國    98    年    3     月    10    日
                  刑事第十六庭  審判長法  官  許必奇
                                      法  官  陳明偉
                                      法  官  鄧雅心
以上正本證明與原本無異。
如不服本判決應於收受判決後10日內向本院提出上訴書狀，並
應敘述具體理由。其未敘述上訴理由者，應於上訴期間屆滿後
20日內向本院補提理由書（均須按他造當事人之人數附繕本）
「切勿逕送上級法院」。
                                      書記官  王小芬
中    華    民    國    98    年    3     月    10    日
附錄本案論罪科刑法條
中華民國刑法第一百六十九條
意圖他人受刑事或懲戒處分，向該管公務員誣告者，處七年以下
有期徒刑。
意圖他人受刑事或懲戒處分，而偽造、變造證據，或使用偽造、
變造之證據者，亦同。
附表：
┌──┬────┬───┬───┬────┬───┬───────────┐
│編號│ 票  號 │發票日│發票人│票面金額│到期日│  備  註              │
│    │        │      │      │(新臺幣)│      │                      │
├──┼────┼───┼───┼────┼───┼───────────┤
│ 1. │TH049491│92年10│丙○○│500萬元 │93年3 │本票背面記載：因欠元邦│
│    │        │月16日│張麗雪│        │月31日│紗布有限公司債務伍佰萬│
│    │        │      │      │        │      │元，現本票如未兌現，將│
│    │        │      │      │        │      │座落予板橋市○○路○段│
│    │        │      │      │        │      │145 號12Ｆ-2當第一順位│
│    │        │      │      │        │      │抵押。丙○○10/16     │
├──┼────┼───┼───┼────┼───┼───────────┤
│ 2. │TH046492│92年10│丙○○│500萬元 │未記載│本票背面記載：        │
│    │        │月16日│      │        │      │茲因崇公司欠輝公司│
│    │        │      │      │        │      │貨款千萬元，由於崇黃│
│    │        │      │      │        │      │仁山開立本票壹仟萬元（│
│    │        │      │      │        │      │伍佰萬元）2 張，故崇│
│    │        │      │      │        │      │開立票据，應於還款後，│
│    │        │      │      │        │      │全數歸還。註明：9/8 、│
│    │        │      │      │        │      │9/10退票共0000000 0張│
│    │        │      │      │        │      │票据已還崇黃基交銀│
│    │        │      │      │        │      │行註銷。              │
│    │        │      │      │        │      │輝乙○○92.10.16    │
├──┼────┼───┼───┼────┼───┼───────────┤
│ 3. │TH046490│92年10│丙○○│500萬元 │詳右述│被告丙○○於偵查中提出│
│    │        │月16日│張麗雪│        │      │之本票影本原係記載「93│
│    │        │      │      │        │      │年3 月31日」，經被告黃│
│    │        │      │      │        │      │仁山以立可白塗改為「92│
│    │        │      │      │        │      │年11月16日」。        │
└──┴────┴───┴───┴────┴───┴───────────┘


司法院資訊處製作；財團法人民間司法改革基金會備份。
